臺灣高雄地方法院刑事判決　　　　　　99年度審訴字第4464號
公　訴　人　臺灣高雄地方法院檢察署檢察官
被　　　告　簡聰華
列被告因毒品危害防制條例案件，經檢察官提起公訴（99年度
毒偵字第5128號），本院合議庭裁定由受命法官獨任進行簡式審
判程序，判決如下：
    主  文
簡聰華施用第一級毒品，累犯，處有期徒刑拾月。又持有第一級
毒品，累犯，處有期徒刑肆月，扣案之海洛因肆包（驗餘淨重共
計零點捌貳公克，含包裝袋肆只）均沒收銷燬之。應執行有期徒
刑壹年。扣案之海洛因肆包（驗餘淨重共計零點捌貳公克，含包
裝袋肆只）均沒收銷燬之。
    事實及理由
一、犯罪事實：
    簡聰華前因施用毒品案件，經本院以89年度毒聲字第6244號
    裁定送觀察、勒戒後，認無繼續施用毒品之傾向，於民國89
    年8 月21日執行完畢出監，並經臺灣高雄地方法院檢察署檢
    察官以89年度毒偵字第5520號為不起訴處分確定。又於前開
    觀察、勒戒執行完畢後5 年內之92年間，因施用毒品案件，
    經本院以93年度訴字第337號判刑確定。另於95 年間，分別
    因施用毒品案件，經本院以95年度訴字第2758號判處有期徒
    刑8月，並經臺灣高等法院高雄分院以95年度上訴字第2011
    號駁回上訴而確定；因竊盜案件，經本院以95年度易字第20
    74號判處有期徒刑7 月確定；因施用毒品案件，經本院以96
    年度訴字第522號判處有期徒刑1年確定，上開3 罪嗣經裁定
    減刑及定應執行有期徒刑1年確定，於97年3月28日縮刑期滿
    執行完畢。詎其仍不知戒除毒癮，基於施用第一級毒品海洛
    因之犯意，於99年7月6日下午6、7時許，在其高雄市○○區
    ○○路65號住處內，以將海洛因摻入香菸內點燃吸食之方式
    ，施用第一級毒品海洛因1 次。另基於持有第一級毒品海洛
    因之犯意，於99年7月7日下午2 時許，在高雄市林園區林園
    國中前，以新臺幣3,000 元之代價，自姓名、年籍不詳綽號
    「黑人」之男子處（所涉販賣第一級毒品罪嫌部分另案偵辦
    ），購得第一級毒品海洛因4 小包（驗餘淨重共計0.82公克
    ，含包裝袋4只）並持有之。嗣於99年7月7日下午2時30分許
    ，在高雄市○○區○○村○○路40號前，因形跡可疑而為警
    盤查，當場查獲其持有之上開第一級毒品海洛因4 小包，並
    採尿送驗後，結果呈嗎啡、可待因陽性反應，始悉上情。
二、程序部分：
  (一)本件被告簡聰華所犯係死刑、無期徒刑、最輕本刑為3 年
      以上有期徒刑以外之罪，其於準備程序中就被訴事實為有
      罪之陳述，經法官告知簡式審判程序之旨，並聽取公訴人
      、被告之意見後，本院合議庭認為適宜而裁定由受命法官
      獨任進行簡式審判程序，先予敘明。
  (二)被告前經送觀察、勒戒執行完畢後5 年內，已再犯施用毒
      品案件，經法院判刑確定，是被告於「初犯」經觀察、勒
      戒後，曾於5 年內再犯，經依法追訴處罰，本件施用毒品
      行為已屬3 犯以上，檢察官逕行起訴，即無不合。
三、證據：
  (一)高雄市立凱旋醫院99年8月19日濫用藥物尿液檢驗報告、
      高雄市政府警察局小港分局毒品案嫌疑人尿液代碼與姓名
      對照表各1份
  (二)高雄市政府警察局小港分局扣押筆錄、扣押物品目錄表、
      法務部調查局濫用藥物實驗室中華民國99年8月11日調科
      壹字第09923017810號鑑定書1紙、扣案之海洛因4包（驗
      餘淨重共計0.82公克，含包裝袋4只）。
  (三)被告之自白。
四、論罪：
    海洛因為毒品危害防制條例第2條第2項第1款規定之第一級
    毒品，不得施用、持有，是核被告簡聰華所為，係犯毒品危
    害防制條例第10 條第1 項之施用第一級毒品罪及第11 條第
    1 項持有第一級毒品罪。被告施用第一級毒品海洛因前持有
    海洛因之低度行為，應為施用之高度行為所吸收，不另論罪
    。被告有犯罪事實欄所載之有期徒刑執行完畢之情形，此有
    臺灣高等法院被告前案紀錄表在卷可佐，其於徒刑執行完畢
    後，5年之內故意再犯本件有期徒刑以上之2 罪，均為累犯，
    應依法加重其刑。被告所犯上開施用第一級毒品、持有第一
    級毒品罪，犯意各別，行為互殊，應予分論併罰。
五、科刑：
    爰審酌被告犯後坦承犯行，施用毒品行為本質上係屬自我戕
    害行為，反社會性程度應屬較低；惟施用毒品，不僅足以戕
    害其個人身心，且極易滋生其他犯罪，惡化治安，損及公益
    ，且被告前已經觀察、勒戒、及徒刑執行完畢，猶未能戒絕
    毒品，其於99年7月6日施用毒品後，旋於翌日即另購入毒品
    ，顯見被告對毒品之倚賴已深，實應使被告暫與毒品之誘惑
    隔離，促其斷絕毒害，並考量被告之教育程度僅國中肄業、
    職業為工、家庭經濟等一切情狀，分別量處如主文所示之刑
    ，並定應執行之刑，以資懲儆。
六、沒收：
    扣案之白色粉末4包（驗餘淨重共計0.82公克，含包裝袋4只
    ），確屬第一級毒品海洛因無訛，此有前開法務部調查局濫
    用藥物實驗室鑑定書1紙在卷可稽，裝盛該等毒品之包裝袋4
    只，其中亦含有無法析離之第一級毒品海洛因，均應視同毒
    品，依毒品危害防制條例第18條第1項前段規定，於被告持
    有第一級毒品罪刑項下諭知沒收銷燬之；至鑑驗耗用之毒品
    海洛因既已滅失，即無庸再予宣告沒收銷燬，附此敘明。
據上論斷，應依刑事訴訟法第273 條之1 第1 項、第299 條第1
項前段、第310 條之2、第454 條，毒品危害防制條例第10 條第
1項、第11 條第1 項、第18 條第1 項前段，刑法第11 條、第47
條第1 項、第51 條第5 款，判決如主文。
本案經檢察官李英霆到庭執行職務。
中    華    民    國    100    年    1    月    31    日
                  刑事第十庭  法  官  廖建瑜
以上正本證明與原本無異。
如不服本判決應於收受送達後10日內向本院提出上訴書狀，並應
敘述具體理由；如未敘述上訴理由者，應於上訴期間屆滿後20日
內向本院補提理由書（均須按他造當事人之人數附繕本）「切勿
逕送上級法院」。
中    華    民    國   100    年    1     月    31    日
                              書記官  李崑良
附錄本案論罪科刑法條
毒品危害防制條例第10條第1項
施用第一級毒品者，處 6 月以上 5 年以下有期徒刑。
毒品危害防制條例第11條第1項
持有第一級毒品者，處3 年以下有期徒刑、拘役或新臺幣5 萬元
以下罰金。